【裁判字號】    97,上訴,1345
【裁判日期】    970626
【裁判案由】    違反毒品危害防制條例
【裁判全文】
臺灣高等法院臺中分院刑事判決        97年度上訴字第1345號
上  訴  人
即  被  告  甲○○
上列上訴人因毒品危害防制條例案件，不服臺灣南投地方法院97
年度訴字第365號，中華民國97年4月30日第一審判決（起訴案號
：臺灣南投地方法院檢察署97年度毒偵字第346號），提起上訴
，本院判決如下：
    主  文
上訴駁回。
    事實及理由
一、本案經本院審理結果，認第一審判決認事用法及量刑均無不
    當，應予維持，並引用第一審判決書記載之事實、證據及理
    由（如附件）。
二、被告甲○○上訴意旨略稱：伊經查獲後即戒除毒癮，並前往
    草屯療養院接受美沙冬治療，伊父親殘障，家中經濟賴伊支
    持，爰上訴請求給予自新之機會，從輕量刑云云。按施用第
    一級毒品罪為法定刑有期徒刑六月以上五年以下之罪，被告
    前有施用毒品之不良素行，其經臺灣南投地方法院裁定令入
    勒戒處所觀察勒戒後，認無繼續施用毒品傾向，於90年3月2
    日執行完畢釋放，復於93年間再因施用毒品案件，經該院93
    年度易字第409號判決判處有期徒刑八月確定，其後又分別
    因竊盜、詐欺罪等案件，為法院判處有期徒刑八月、七月、
    六月確定，入監執行後，經依減刑條例裁定減刑暨接續執行
    ，於96年6月30日縮短刑期執行完畢釋放等情，有臺灣高等
    法院被告前案紀錄表在卷可稽，其於刑之執行完畢後，再於
    五年內之97年1月4日犯本件施用第一級毒品罪，係屬累犯，
    原審審酌其素行不佳，無視毒品對健康之戕害及法律杜絕毒
    品之禁令，續施用毒品不輟，惟衡酌施用毒品係屬自戕行為
    ，被告犯後坦承犯行，暨施用毒品者均有相當程度之成癮性
    及心理依賴，應側重適當之醫學治療及心理矯治等一切情狀
    ，量處被告有期徒刑九月，顯已從輕，至被告犯後是否接受
    治療，不足動搖法院對於判決事實之認定及影響量刑之輕重
    ，又其所述家中情況固值同情，惟不得作為原審量刑不當之
    依據，是其上訴所指均無理由，應予駁回。
三、據上論斷，應依刑事訴訟法第373條、第368條，判決如主文
    。
本案經檢察官乙○○到庭執行職務。
中    華    民    國    97    年    6     月    26    日
            刑事第四庭    審判長法  官  洪  耀  宗
                                法  官  劉  登  俊
                                法  官  陳  欣  安
上列正本證明與原本無異。
如不服本判決應於收受送達後十日內，向本院提出上訴書狀，其
未敘述上訴之理由者，並得於提起上訴後十日內向本院補提理由
書(均須按他造當事人之人數附繕本)。
                                書記官  阮  正  枝
中    華    民    國    97    年    6     月    26    日
附錄：
毒品危害防制條例第10條第1項
施用第一級毒品者，處六月以上五年以下有期徒刑。


司法院資訊處製作；財團法人民間司法改革基金會備份。
